# 请教陈老师-关于业务收购的问题

提问人：cpactaciaacca 时间：2017-11-20 14:10:12
一、关于收购业务的问题 A公司主要是生产汽车零部件，股东甲、乙二人，投资初期，甲乙双方约定，以汽车零部件投资生产的名义，向当地政府购买土地，建造厂房（该厂房、土地实际办理在A公司明细），最终厂房、土地归乙所有，所有生产经营有甲负责，并以租赁的名义向乙租赁。另外A公司生产的产品全部销售给B公司（B公司为股东甲控制的公司），由B公司统一对整机厂销售。 现B公司计划明年准备IPO，为了避免同业竞争，进行业务重组，在A公司注册的当地新设立了子公司C，通过C公司收购A的日常经营资产，承担的相关负债，并把所有人员的关系一起转入新设立的子公司。 问题 1 ：C公司收购B公司的资产、负债是否需要评估？如果需要审计，是不是对收购的资产、负债进行审计就可以了？ 问题 2 ：该收购是否构成收购业务，IPO申报合并报表该如何处理？ 问题3 ：如果收购的负债大于资产，可不可直接作价为 0 ？如不行，应该如何处理？ 二、同一控制下股权收购，审计评估的问题 同一控制下收购，必须进行审计评估吗？还是直接以账面值收购就可以了？

回答人：chenyiwei
1 、建议进行审计和评估，以经评估的公允价值作价收购，保证交易公允性。建议在对B公司整体审计评估的基础上合理确定收购部分的账面价值和公允价值。 2 、是，属于同一控制下的业务合并。参照同一控制下吸收合并处理。 3 、不可以。收购资产和负债不同于收购一个独立法人的股权，就资产小于负债的缺口，收购方是要承担责任的，因此作价为零并不合理。